NATALIA CONSTANZA CANCINO ROJAS

DISEÑADORA GRÁFICA PUCV Y DISEÑADORA UX

EDUCACION

OCTUBRE 2017- HASTA LA FECHA

Especialización Diseño UX Laboratoria Chile

MARZO 2005-MARZO 2010 Diseño Gráfico. Pontificia Universidad Católica de Valparaîso.

EXPERIENCIA LABORAL

2010- A LA FECHA Diseñadora Freelance

MARZO 2014 - A OCTUBRE 2017

Diseñadora Freelance en Eurocorp

JUNIO 2013 -AGOSTO 2015 Fundadora Agencia Visages

MAYO 2012-MAYO 2013 Diseñadora gráfica Techline Arquitectura + Diseño

MARZO 2010-MARZO 2012 Diseñadora gráfica Directora de arte AD Asesores en comunicación

2009

Diseñadora gráfica Revista Publimar

SOBRE MI

Realizar la transición del Diseño gráfico al Diseño centrado en la experiencia del usuario (Diseño UX) se ha dado naturalmente, ya que siempre he tenido en cuenta la visión de las personas, sin embargo en este nuevo desafío profesional me doy cuenta que me encanta entender a los usuarios, investigar y hacer productos que quieran usar y es por eso que quiero desarrollarme como UX Designer y de este modo seguir aprendiendo.

CONTACTO

San Ignacio #1372, Depto. 701, Santiago Centro +56 9 8 532 14 61 | nataliaconstanz@gmail.com 15.830106-7

HABILIDADES TÉCNICAS

Invision			
Marvel			
Figma			
Adobe Illustrator			
Adobe Photoshop			
Adobe Indesign			
Corel Painter			
Adobe After effects			
HTML5			
CSS3			
Bootstrap			
Materialize			
Sublime			

IDIOMAS

Inglés Nivel Upper intermediate (curso desarrollado en el Instituto Chileno Británico de Cultura)

Nivel hablado: Intermedio Nivel escrito: Avanzado